臺灣高等法院刑事裁定　　　　　　　　 96年度聲再字第392號
再審聲請人　甲　○
即受判決人
上列聲請人因竊盜案件，對於本院96年度上易字第778 號，中華
民國96年9 月13日第二審確定判決（臺灣士林地方法院95年度易
字第421 號，起訴案號：臺灣士林地方法院檢察署95年度偵字第
1848號），聲請再審，本院裁定如下：
    主  文
再審之聲請駁回。
    理  由
一、按有罪之判決確定後，為受判決人之利益聲請再審，必其聲
    請之理由合於刑事訴訟法第420 條第1 項各款所定情形之一
    ，或第421 條有足生影響於判決之重要證據漏未審酌者，始
    准許之。又刑事訴訟法第420 條第1 項第6 款所謂發現新證
    據，係指該證據於事實審法院判決前已經存在，為法院及當
    事人所不知，不及調查斟酌，至其後始行發現，且就證據本
    身形式上觀察，固不以絕對須經調查程序為要件，惟必顯然
    可認為足以動搖原確定判決者，而為受判決人無罪、免訴、
    免刑或輕於原判決所認罪名之判決者為限，亦即所謂之「新
    證據」，須可認為確實具有足以動搖原確定判決，而對受判
    決人為更有利判決之「確實性」外，尚須具備該證據係在事
    實審法院於判決前已存在，因未經發現，不及調查斟酌，或
    審判時未經注意，至其後始行發現之「嶄新性」特質，二者
    缺一不可，倘若未具備上開「確實性」與「嶄新性」二種聲
    請再審新證據之要件，即不能據為聲請再審之原因（最高法
    院85年台抗字第308 號裁定、92年台抗字第480 號裁定可資
    參照）。再依刑事訴訟法第421 條規定，不得上訴於第三審
    法院之案件，除同法第420 條第1 項各款規定之情形外，其
    經第二審確定之有罪判決，如就足生影響於判決之重要證據
    漏未審酌者，亦得為受判決人之利益，聲請再審。該條所謂
    「漏未審酌」，係指第二審法院判決前已發現而提出之證據
    ，未予審酌而言，如第二審法院依調查之結果，本於論理法
    則、經驗法則取捨證據認定事實，而就被捨棄之證據，已於
    理由內敘明其捨棄之理由者，即非屬之；又所謂「重要證據
    」，必須該證據已足認定受判決人應受無罪、或免訴、或輕
    於原審所認定之罪名方可，如不足以推翻原審所認定罪刑之
    證據，即非足生影響於原判決之重要證據。
二、聲請意旨略稱：（一）依據第一審判決附表編號1-5 之相關
    內容，所製作之筆錄並非真實。該失竊地點被告並不知情，
    全係由承辦員警帶至內湖舊宗路大潤發一館地下室汽車停車
    場及附近馬路上拍照，該等照片與實際失竊地點並不相符，
    得據此找出相關失竊案件之報案三聯單實有疑義，故相關筆
    錄之內容亦應有所存疑。（二）於警局所製作之第3 次筆錄
    ，關於該失竊物品及失竊地點，被告確不知悉，全係由承辦
    員警陳述，並非被告所自白，且於審理時檢察官亦質問證人
    林聖崴：依你所問之問題，你好像已經知道被告做了這6 件
    案子等語，是上述所製作之筆錄並非出於被告自白陳述，而
    是警員拿報案三聯單照稿朗讀。且係以套問之方式製作該筆
    錄內容，有違筆錄製作之程序規範，懇請鈞院審酌其照片及
    相關筆錄之真實性云云。
三、經查：
（一）聲請人即被告甲○前揭聲請，並未具體指明原確定判決究
      竟有何符合刑事訴訟法第420 條第1 項第1 款至第6 款各
      款所定得聲請再審之情形，或有何同法第421 條就原確定
      判決有足生影響於判決之重要證據漏未審酌，其聲請再審
      ，已有未合。
（一）聲請人聲請意旨指稱：依據第一審法院附表編號1-5 之報
      案三聯單之內容訊問聲請人所製作筆錄，其所指之相關行
      竊地點確實非聲請人所知悉，全係由承辦員警帶至內湖舊
      宗路大潤發一館地下室汽車停車場及附近馬路上拍照，該
      等照片與實際失竊地點並不相符云云。然查，聲請人雖以
      卷附相關地點比對之照片作為本件聲請再審事由之新證據
      ，惟核諸上開照片，其所指失竊地點是否確有不符，仍須
      經過調查始能釐清，無法遽認原判決有何違誤之處，是該
      照片並非顯足以動搖原確定判決，而可對聲請人為更有利
      之判決，殊與上開「確實性」之要件不合。且上開證據所
      爭執之事項亦係聲請人在原確定判決調查、審理時即已明
      知之事，當無不知上述情事之理，是該照片製作雖係於判
      決確定之後，當無事後始經發現之可言，亦與「嶄新性」
      之意義不符，故聲請人以上開證據聲請再審，核與刑事訴
      訟法第420條第1項第 6款得聲請再審之要件不合。再依聲
      請人此部分聲請意旨，亦非指有足生影響於判決之重要證
      據漏未審酌之情事，揆諸前揭規定，聲請人依上開證據聲
      請再審，自與法不合。
（二）聲請人聲請意旨另以：聲請人於警局所製作之第3 次筆錄
      ，關於該失竊物品及失竊地點，被告確不知悉，全係由承
      辦員警陳述，並非被告所自白，且於審理時檢察官亦質問
      證人林聖崴：依你所問之問題，你好像已經知道被告做了
      這6 件案子等語，是上述所製作之筆錄並非出於被告自白
      陳述，而是警員拿報案三聯單照稿朗讀，且係以套問之方
      式製作該筆錄內容，有違筆錄製作之程序規範。核聲請人
      就上開指摘之事項，未提出任何具體之證據，並不符合刑
      事訴訟法第420 條第1 項第1 款至第6 款各款所定之要件
      。再聲請人所稱之前揭筆錄，業經第一審法院當庭勘驗上
      開警詢筆錄之錄音帶，該錄音帶所錄之被告陳述內容與警
      詢筆錄記載相符，且訊問過程為全程連續錄音並未中斷，
      於錄音過程中亦未聽聞警方人員施以強暴、脅迫、利誘、
      詐欺、疲勞訊問或其他不正之方法等情，有第一審法院受
      命法官95年10月11日勘驗筆錄附卷可稽（見第一審判決，
      並為本院第二審判決所引用）。又上開爭執之事項，亦經
      本院前審勘驗該警訊錄音帶，認該次警訊筆錄之記載與訊
      問實況相符，其訊問多呈口語化，且其中並有多次（40次
      ）停頓數秒至數十秒逾一分鐘之久者，認警訊過程時間已
      給予被告合理之思考時間，亦無被告照稿朗讀之情，此亦
      有本院前審96年8 月28日勘驗筆錄在卷可佐（見本院第二
      審判決），堪認被告於警詢過程，並無警察對其恐嚇、脅
      迫或有其他不正方法之情形。是原確定判決已於理由有所
      交代及指駁，自無刑事訴訟法第421 條所謂重要證據漏未
      斟酌之情形，聲請人僅就原判決證據取捨論斷或調查證據
      之事項而為指摘，自不合法定再審之事由。
四、綜上所述，本件聲請意旨所舉聲請再審之理由，與刑事訴訟
    法第421 條之規定並不相符，復與同法第420 條第1 項各款
    所定之得聲請再審事由有間。從而，本件再審之聲請，並無
    理由，應予駁回。
五、據上論斷，應依刑事訴訟法第434 條第1 項，裁定如主文。
中　　華　　民　　國　　96　　年　　10　　月　　17　　日
　　　　　　　　　刑事第一庭審判長法　官  蔡長溪
　　　　　　　　　　　　　　　　  法　官  陳春秋
　　　　　　　　　　　　　　　　  法　官  謝靜恒
以上正本證明與原本無異。
不得抗告。
                                  書記官  陳珮茹
中　　華　　民　　國　　96　　年　　10　　月　　19　　日
